# 金融工具重分类

提问人：26939541z 时间：2019-11-05 06:30:29
以公允价值计量且其变动计入其他综合收益的金融资产重分类为以公允价值计量且其变动计入当期损益时，原先计入” 其他综合收益——其他债权投资公允价值变动 “和” 其他综合收益——信用减值准备 “两个科目的金额，是转入” 公允价值变动损益 “还是” 投资收益 “，有区别吗？为什么？cpa 教材是计入” 投资收益，但是以摊余成本计量变为公允价值计量且其变动计入当期损益时，原先的 “债券投资减值准备” 却是计入 “公允价值变动损益”
的。谢谢

回答人：chenyiwei
从准则对重分类规定的处理思路来看，实际上是将其他类别重分类为 FVTPL视同对原金融资产的处置，随即按公允价值再次取得相同的金融资产，并将其作为 FVTPL 类别核算。因此，个人理解此时的计入损益的差额应作为“投资收益” 更为合理。当然，如果准则指南通过其示例做出了明确规定的，还是以指南的明确规定为准。